【裁判字號】    97,易,761
【裁判日期】    970526
【裁判案由】    竊盜
【裁判全文】
臺灣彰化地方法院刑事判決               97年度易字第761號
公  訴  人  臺灣彰化地方法院檢察署檢察官
被      告  甲○○
            丁○○
上列被告等因竊盜案件，經檢察官提起公訴（97年度偵字第605
號、第2325號），本院依簡式審判程序判決如下：
    主    文
甲○○共同犯攜帶兇器竊盜罪，處有期徒刑柒月；又共同犯攜帶
兇器竊盜罪，處有期徒刑柒月，扣案之T 型扳手貳支均沒收；又
共同犯竊盜罪，處有期徒刑月；又共同犯竊盜罪，處有期徒刑
月；又共同犯竊盜罪，處有期徒刑月；又共同犯竊盜罪，處
有期徒刑月。應執行有期徒刑壹年玖月，扣案之T 型扳手貳支
均沒收。
丁○○共同犯攜帶兇器竊盜罪，處有期徒刑柒月，扣案之T 型扳
手貳支均沒收；又共同犯竊盜罪，處有期徒刑月；又共同犯竊
盜罪，處有期徒刑月；又共同犯竊盜罪，處有期徒刑月；又
共同犯竊盜罪，處有期徒刑月。應執行有期徒刑壹年月，扣
案之T 型扳手貳支均沒收。
    事    實
一、甲○○前因違反槍砲彈藥刀械管制條例案件，經臺灣高等法
    院臺中分院以93年度上訴字第2077號判決判處有期徒刑1 年
    4 月，併科罰金新臺幣（下同）40,000元，罰金得役服勞役
    確定；又因連續施用第一、二級毒品案件，經本院以94年度
    訴字第45 1號判決，分別判處有期徒刑8 月、4 月，應執行
    有期徒刑10月確定；又因竊盜案件，經本院以94年度易字第
    340 號判決判處有期徒刑1 年確定。上開罪刑經本院以94年
    度聲字第1361號裁定應執行刑為有期徒刑3 年確定，其並入
    監接續執行後，於民國（下同）96年2 月16日因假釋付保護
    管束出監，再因接續執行罰金易服勞役刑期，而於96年4 月
    1 日出監，並將於97年3 月20日因保護管束期滿未經撤銷，
    視為徒刑執行完畢（不構成累犯）。詎仍不知悛悔，分別：
（一）與真實姓名年籍不詳、綽號「阿源」（非「丁○○」）之
      成年男子，基於意圖為自己不法所有之犯意聯絡，於96年
      11月12日上午8 時20 分許，在位於彰化縣秀水鄉○○路○
      段662 巷之「黃昏市場」內，共同以「阿源」所有、客觀
      上足供為兇器使用之鐵剪1 支（已經滅失，未扣案），將
      前開市場攤位內之鐵櫃鎖頭破壞後，竊取辛○○所有之電
      子磅秤5 臺及手提音響1 臺得逞。嗣該音響因無法播放而
      遭其等丟棄於彰化縣秀水鄉之路邊，其餘上開電子磅秤 5
      臺，則由甲○○駕駛車號PV—8978號自小貨車，載往位於
      彰化縣彰化市○○路○ 段342 號之「久大中古買賣行」，
      以5,000 元之代價，出售予不知情之鄭順成。
（二）又與丁○○基於意圖為自己不法之所有之犯意聯絡，於97
      年3 月6 日凌晨1 時30分，在彰化縣埔心鄉○○村○○○
      路256 號前，以甲○○持其所有、客觀上足認為凶器之T
      型扳手2 支下手行竊、丁○○把風之方式，共同竊取丙○
      ○所有之車號QB—2103號自小貨車1 部，及乙○○所有、
      置放於前揭車輛上之桶底骨架、鐵材（價值共約20,000元
      ）得逞。
（三）再與丁○○基於意圖為自己不法之所有之犯意聯絡，於97
      年3 月6 日上午5 時許，在位於彰化縣溪湖鎮○○里○○
      ○路○ 段61巷169 號之「儀彰企業有限公司」廠房外，共
      同徒手竊取楊建所有、彰置放於該處之鐵質加工半成品 1
      批（價值約30,000元）得逞。
（四）另與丁○○基於意圖為自己不法之所有之犯意聯絡，於97
      年3 月7 日上午5 時30分，在位於彰化縣溪湖鎮○○里○
      ○○路104 之35號之「祥順工業社」外，共同徒手竊取己
      ○○所有、置放於該處之白鐵質鐵管1 批（價值約15,000
      元）得逞。
（五）復與丁○○基於意圖為自己不法之所有之犯意聯絡，於97
      年3 月7 日上午7 時許，在位於彰化縣永靖鄉○○路之「
      櫻花小吃部」旁，共同徒手竊取戊○○所有、置放於該處
      之工字鐵1 支（價值約20,000元）得逞。
二、嗣於97年3 月7 日上午8 時50分許，甲○○駕駛前揭一（二
    ）所載之自小貨車搭載丁○○，欲將上揭桶底骨架、鐵材、
    鐵質加工半成品1 批、白鐵質鐵管1 批、工字鐵1 支載往位
    於彰化縣永靖鄉○○村○○路188 號之「新元隆資源回收場
    」販賣時，為巡邏員警當場查獲。
三、案經彰化縣警察局鹿港分局、員林分局報請臺灣彰化地方法
    院檢察署檢察官偵查起訴。
    理    由
一、除被告所犯為死刑、無期徒刑、最輕本刑為3 年以上有期徒
    刑之罪或高等法院管轄第1 審案件者外，於前條第1 項程序
    進行中，被告先就被訴事實為有罪之陳述時，審判長得告知
    被告簡式審判程序之旨，並聽取當事人、代理人、辯護人及
    輔佐人之意見後，裁定進行簡式審判程序；除簡式審判程序
    及簡易程序案件外，第1 審應行合議審判，刑事訴訟法第27
    3 條之1 第1 項、第284 條之1 分別定有明文。本件被告甲
    ○○、丁○○所涉均係死刑、無期徒刑、最輕本刑為3 年以
    上有期徒刑之罪或高等法院管轄第一審案件以外之罪，並於
    本院行準備程序時均就被訴事實為有罪之陳述，本院合議庭
    依前揭規定，經評議結果，裁定改由受命法官獨任行簡式審
    判程序，合先敘明。
二、上開事實，業據被告甲○○、丁○○於警詢、偵訊、本院準
    備程序及審理時坦承不諱（見彰化縣警察局員林分局員警分
    偵字第0970005591號刑案偵查卷第2-9 頁，彰化縣警察局鹿
    港分局鹿警分偵字第0970000111號刑案偵查卷第2 、3 頁，
    臺灣彰化地方法院檢察署97年度偵字第2325號卷第25、26頁
    ，本院97年度易字第761 號卷第41、47-49 頁），核與證人
    即被害人辛○○、丙○○、乙○○、庚○○、戊○○於警詢
    中、證人即被害人己○○於警詢、偵訊中、證人即「久大中
    古買賣行」負責人鄭順成於偵訊中所為之證述相符（見彰化
    縣警察局員林分局員警分偵字第097000 5591 號刑案偵查卷
    宗第10-15 、17頁，彰化縣警察局鹿港分局鹿警分偵字第09
    70000111號刑案偵查卷宗第9 、10頁，臺灣彰化地方法院檢
    察署97年度偵字第2325號卷第37、38頁，97 年度偵字第605
    號卷第7 、8 頁），並有贓物認領保管單6 紙、照片14張在
    卷可稽（見彰化縣警察局員林分局員警分偵字第0970005591
    號刑案偵查卷宗第22-34 頁，彰化縣警察局鹿港分局鹿警分
    偵字第0970000111號刑案偵查卷宗第13、14頁），足認被告
    上開自白，確與事實相符，本案事證明確，被告犯行堪以認
    定，應予依法論科。
三、按刑法第321 條第1 項第3 款之攜帶兇器竊盜罪，係以行為
    人攜帶兇器竊盜為其加重條件，此所謂兇器，其種類並無限
    制，凡客觀上足對人之生命、身體、安全構成威脅，具有危
    險性之兇器均屬之，且只須行竊時攜帶此種具有危險性之兇
    器為已足，並不以攜帶之初有行兇之意圖為必要（最高法院
    79年臺上字第5253號判例意旨參照）。查被告甲○○與綽號
    「阿源」之成年男子共同為如事實欄一（一）所載之竊盜犯
    行時，所用之鐵剪1 支，及被告甲○○、丁○○共同用以為
    如事實欄一（二）所載竊盜犯行時，所用之T 型扳手2 支，
    均為堅硬金屬製品，客觀上足對人之生命、身體、安全造成
    危險，均係可供兇器使用之物無訛。是核被告甲○○所為如
    事實欄一（一）所載之行為，係犯刑法第321條第1 項第3款
    之攜帶兇器竊盜罪。被告甲○○、丁○○所為如事實欄一（
    二）所載之行為，分別係犯刑法第321 條第1 項第3 款之攜
    帶兇器竊盜罪、同法第320 條第1 項普通竊盜罪。被告甲○
    ○、丁○○所為如事實欄一（三）（四）（五）所載之行為
    ，分別係各犯刑法第320 條第1 項之普通竊盜罪。被告甲○
    ○、丁○○如事實欄一（二）所載之行為，均係以一行為觸
    犯刑法第321 條第1 項第3 款之攜帶兇器竊盜罪、同法第32
    0 條第1 項普通竊盜罪2 罪名，為想像競合犯，應各從一重
    論以刑法第321 條第1 項第3 款之攜帶兇器竊盜罪。再被告
    甲○○與綽號「阿源」之成年男子，就事實欄一（一）所示
    之犯行間，及被告甲○○、丁○○就如事實欄一（二）至（
    五）所載之犯行間，均分別具有犯意之聯絡、行為之分擔，
    應各論以共同正犯。被告甲○○所犯上開事實欄一（一）至
    （五）之5 罪，及被告丁○○所犯上開事實欄一（二）至（
    五）之4 罪，均屬犯意各別，行為互殊，應各分論併罰。爰
    審酌被告甲○○前有犯竊盜罪經判刑確定之素行，被告丁○
    ○係屬初犯竊盜犯行，及被告甲○○、丁○○均正值青壯，
    不思循正當途徑獲取所需，竟任意竊取他人財物，侵害他人
    權益非微，暨考量被告甲○○、丁○○行竊之手段、次數，
    所得財物之價值，與犯後自始均能坦承犯行，與如事實欄一
    （二）至（五）所載竊得之財物，已分別歸還予各被害人等
    一切情狀，分別量處如主文所示之刑，並各定其應執行之刑
    。另本件被告甲○○、丁○○犯罪之時間均係在96年4 月24
    日以後，並不符合中華民國96年罪犯減刑條例所定之減刑要
    件，尚無依該條例規定予以減刑之餘地。
四、按刑法第38條第3 項係規定「犯人」所有供犯罪所用之物，
    得宣告沒收，並非規定屬「被告」所有之物，始得宣告沒收
    ，而共同正犯於意思聯絡範圍內，組成一共犯團體，團體中
    之任何成員均為「犯人」，供犯罪所用之物，只要屬於「犯
    人」所有，均得宣告沒收，不以必屬於本件被告所有者為限
    （最高法院92年度臺上字第787 號判決要旨參照），此即刑
    法學理上「共犯連帶沒收」理論，準此，數人共同犯罪之情
    形時，就因犯罪依法沒收之物，不論究係為共犯何人所有，
    就各共犯之判決均應宣告沒收之從刑。查本件扣案之T 型扳
    手2 支，係被告甲○○所有，供與被告丁○○共犯本件如事
    實欄一（二）所載加重竊盜犯行所用之物，經被告甲○○於
    本院審理中陳稱明確（見本院97年度易字第761 號卷第48頁
    ），是依前揭「共犯連帶沒收」理論，及刑法第38條第1 項
    第2 款之規定，爰就如事實欄一（二）所載犯行，被告甲○
    ○、丁○○經分別處以如主文所示之刑後，均併予宣告沒收
    。
據上論斷，應依刑事訴訟法第273 條之1 第1 項、第299 條第 1
項前段，刑法第28條、第321 條第1 項第3 款、第320 條第1 項
、第55條、第51條第5 款、第38條第1 項第2 款，刑法施行法第
1條之1第1項、第2項前段，判決如主文。
本案經檢察官莊佳瑋到庭執行職務。
中    華    民    國    97    年    5     月    26    日
                          刑事第三庭  法  官 林秉暉
以上正本證明與原本無異。
如不服本判決，應於判決送達後10日內，向本院提出上訴書狀，
上訴書狀應「敘述具體上訴理由」，並按他造當事人之人數附繕
本。「切勿逕送上級法院」。
告訴人或被害人對於判決如有不服具備理由請求檢察官上訴者，
其上訴期間之計算係以檢察官收受判決正本之日期為準。
中    華    民    國    97    年    5     月    26    日
                                      書記官  梁高賓
附錄本案論罪科刑法條全文：
中華民國刑法第320條：
意圖為自己或第3 人不法之所有，而竊取他人之動產者，為竊盜
罪，處5 年以下有期徒刑、拘役或5 百元以下罰金。
意圖為自己或第3 人不法之利益，而竊佔他人之不動產者，依前
項之規定處斷。
前2項之未遂犯罰之。
中華民國刑法第321條：
犯竊盜罪而有左列情形之一者，處6月以上5年以下有期徒刑：
一、於夜間侵入住宅或有人居住之建築物、船艦或隱匿其內而犯
    之者。
二、毀越門扇、牆垣或其他安全設備而犯之者。
三、攜帶兇器而犯之者。
四、結夥3人以上而犯之者。
五、乘火災、水災或其他災害之際而犯之者。
六、在車站或埠頭而犯之者。
前項之未遂犯罰之。


司法院資訊處製作；財團法人民間司法改革基金會備份。
